臺灣高雄地方法院刑事判決　　　　　　　92年度訴字第1333號
公　訴　人　臺灣高雄地方法院檢察署檢察官
被　　　告　己○○
　　　　　　戌○○
　　　　　　宇○○
　　　　　　丑○○
　　　　　　戊○○○
　　　　　　辰○○
　　　　　　癸○○
　　　　　　辛○○
　　　　　　寅○○
　　　　　　卯○○
　　　　　　乙○○
　　　　　　申○○
　　　　　　庚○○
　　　　　　酉○○
上列被告等因違反貪污治罪條例等案件，經檢察官提起公訴（91
年度偵字第6055、6056、6057、6058、6506、6507、6508、6509
、7907、7914、8025、8026、8029、10964 、10967 、10970 號
、92年度偵字第3292、3293、3291、3290、3289、3288、3287、
3286、3285、3284、3283、3282、3281、3280號），嗣因被告等
均就被訴事實為有罪之陳述，丁○並聽取當事人之意見後，改由
受命法官獨任依簡式審判程序審理，判決如下：
    主  文
己○○、戌○○、戊○○○、癸○○、寅○○共同行使明知為不
實事項，而使公務員登載於職務上所掌之公文書，足以生損害於
公眾，各處有期徒刑月，如易科罰金，均以佰元折算壹日。
均緩刑貳年。扣案之對講機貳具、發射器貳具、振動器伍具、振
動器機板拾肆片、充電器參拾壹台、電池拾組、汽車駕駛人筆試
題庫壹本、考生用麥克風壹具、固定用鬆緊帶拾壹條，均沒收。
宇○○共同行使明知為不實事項，而使公務員登載於職務上所掌
之公文書，足以生損害於公眾，處有期徒刑月，如易科罰金，
以佰元折算壹日。扣案之對講機貳具、發射器貳具、振動器伍
具、振動器機板拾肆片、充電器參拾壹台、電池拾組、汽車駕駛
人筆試題庫壹本、考生用麥克風壹具、固定用鬆緊帶拾壹條，均
沒收。
申○○共同行使明知為不實事項，而使公務員登載於職務上所掌
之公文書，足以生損害於公眾，處有期徒刑月，如易科罰金，
以佰元折算壹日。緩刑貳年。扣案之對講機貳具、發射器貳具
、振動器伍具、振動器機板拾肆片、充電器參拾壹台、電池拾組
、汽車駕駛人筆試題庫壹本、考生用麥克風壹具、固定用鬆緊帶
拾壹條及載明申○○姓名及行動電話號碼之便條紙壹張，均沒收
。
卯○○共同行使明知為不實事項，而使公務員登載於職務上所掌
之公文書，足以生損害於公眾，處有期徒刑月，如易科罰金，
以佰元折算壹日。緩刑貳年。扣案之對講機貳具、發射器貳具
、振動器伍具、振動器機板拾肆片、充電器參拾壹台、電池拾組
、汽車駕駛人筆試題庫壹本、考生用麥克風壹具、固定用鬆緊帶
拾壹條及載明卯○○姓名及行動電話號碼之信封袋壹個，均沒收
。
辰○○共同非依據法令從事公務之人員，亦非受公務機關委託承
辦公務之人，對於依據法令從事公務之人員，關於違背職務之行
為，交付賄賂，處有期徒刑柒月。緩刑貳年。扣案載明辰○○姓
名之便條紙壹張，沒收之。
辛○○、丑○○、庚○○共同非依據法令從事公務之人員，亦非
受公務機關委託承辦公務之人，對於依據法令從事公務之人員，
關於違背職務之行為，交付賄賂，處有期徒刑柒月。緩刑貳年。
乙○○共同非依據法令從事公務之人員，亦非受公務機關委託承
辦公務之人，對於依據法令從事公務之人員，關於違背職務之行
為，交付賄賂，處有期徒刑柒月。緩刑貳年。扣案之對講機貳具
、發射器貳具、振動器伍具、振動器機板拾肆片、充電器參拾壹
台、電池拾組、汽車駕駛人筆試題庫壹本、考生用麥克風壹具、
固定用鬆緊帶拾壹條，均沒收。
酉○○共同非依據法令從事公務之人員，亦非受公務機關委託承
辦公務之人，對於依據法令從事公務之人員，關於違背職務之行
為，交付賄賂，處有期徒刑柒月。緩刑貳年。扣案載明酉○○姓
名及身分證字號之桌曆紙壹紙，沒收。
    事  實
一、己○○前於民國83年間，因違反麻醉藥品管理條例案件，經
    判處定應執行有期徒刑3 年2 月確定，於84年4 月19日假釋
    出獄，並於85年3 月26日假釋期滿視為執行完畢（不構成累
    犯）。己○○因識字不多，擔心無法順利通過普通小型車駕
    駛執照（下稱汽車駕駛執照）之學科考試（下稱筆試），於
    民國90年12月17日上午8 時許，甲○○（丁○另行審結）在
    位於高雄市○○路71號之高雄市監理處前（下稱高雄市監理
    處）告知己○○倘支付新臺幣（下同）25,000元之代價，即
    可幫助其順利考取得汽車駕駛執照，己○○應允之，而與甲○○、亥○○（丁○另行審結）共同基於明知為不實之事項
    ，而使公務員登載於職務上所掌公文書及行使上開不實公文
    書之犯意聯絡，先由甲○○帶同己○○至高雄市監理處前停
    車場之某自小客車內，由亥○○在己○○身上裝設麥克風及
    震動器後，己○○即進入高雄市監理處考場內進行筆試測驗
    ，期間己○○遇有不會作答之題目，則小聲朗誦題目以透過
    麥克風傳遞給亥○○，亥○○則在上開自小客車內以發射器
    發射訊號而操作震動器之方式，告知己○○正確答案（如是
    非題「○」震動1 次，「╳」震動2 次，選擇題則以震動次
    數代表答案），而共同以此不實方式，使己○○通過筆試考
    試，致不知情之承辦公務員將此不實事項登載於職務上所掌
    之「普通汽車駕駛執照登記書」及「機器腳踏車駕駛執照登
    記書」（己○○同時考機車駕駛執照，因已通過汽車駕駛執
    照筆試考試，機車駕駛執照部分援依汽車駕駛執照之筆試成
    績）等公文書上，並持之向高雄市監理處行使，使高雄市監
    理處不知情之承辦公務員陷於錯誤，以為己○○之筆試成績
    及格（85分以上及格），因而核發機器腳踏車及汽車駕駛執
    照予己○○，足以生損害於公路監理機關對駕駛人考驗及核
    發駕駛執照之正確性。己○○於取得駕駛執照後，當日（即
    90 年12 月17日）上午11時許，於上開高雄市監理處前之某
    小客車內，將25,000元交付予甲○○，並由甲○○轉交
    10,000元予亥○○。（起訴書附表編號1）
二、戌○○因識字不多，擔心無法順利通過汽車駕駛執照之筆試
    測驗，於90年10月間之不詳時間，經由巫彩紋介紹認識甲○○，再由甲○○安排亥○○與戌○○聯絡，並知告戌○○倘
    支付32,000元代價，即可為其順利考取得汽車駕駛執照，戌
    ○○應允之，嗣於同年11月28 日上午某時許，戌○○依約前
    往高雄市監理處前與亥○○會面，並與巫彩紋、甲○○、亥
    ○○共同基於明知為不實之事項，而使公務員登載於職務上
    所掌公文書及行使上開不實公文書之犯意聯絡，先由亥○○
    於高雄市監理處前之某自小客車內，在戌○○身上裝設麥克
    風及震動器後，戌○○即進入高雄市監理處考場內進行筆試
    測驗，期間戌○○遇有不會作答之題目，則小聲朗誦題目透
    過麥克風傳遞給亥○○，亥○○則在上開自小客車內以發射
    器發射訊號而操作震動器以告知戌○○正確答案（如是非題
    「○」震動1次，「╳」震動2次，選擇題則以震動次數代表
    答案），而共同以此不實之方式，使戌○○通過筆試考試，
    致不知情之承辦公務員將戌○○以85分通過筆試測驗之不實
    事項登載於職務上所掌之「普通汽車駕駛執照登記書」之公
    文書上，並持之向高雄市監理處行使，使高雄市監理處不知
    情之承辦公務員陷於錯誤，以為戌○○之筆試成績及格，因
    而核發汽車駕駛執照予戌○○，足以生損害於公路監理機關
    對駕駛人考驗及核發駕駛執照之正確性。戌○○於通過筆試
    考試後，當日（即90年11月28日），於上開高雄市監理處前
    之停車場內，即將32,000元交付予亥○○，亥○○留下10,0
    00元後，其餘22,000元則轉交予甲○○，甲○○再交付其中
    之3000至5000元傭金予巫彩紋。（起訴書附表編號16）
三、宇○○前於83年間，因違反麻醉藥品管理條例案件，經判處
    應執行有期徒刑3 年4 月確定，於90年2 月28日假釋出獄，
    並於91年9 月21日假釋期滿視為執行完畢（不構成累犯）。
    宇○○因擔心自身年紀較大，反應較差，無法順利通過汽車
    駕駛執照之學科，乃透過某不詳姓名之「監理黃牛」與甲○○取得聯繫，並告知倘支付25,000元之代價，即可幫助其順
    利取得汽車駕駛執照，宇○○應允之，而與該不詳之「監理
    黃牛」、甲○○及亥○○共同基於明知為不實之事項，而使
    公務員登載於職務上所掌之公文書及行使上開不實公文書之
    犯意聯絡，於91年2 月27日，先由甲○○帶同宇○○至高雄
    市監理處前之某自小客車內，由亥○○在宇○○身上裝設麥
    克風及震動器後，宇○○即進入高雄市監理處考場內進行筆
    試測驗，期間宇○○遇有不會作答之題目，則小聲朗誦題目
    透過麥克風傳遞給亥○○，亥○○則在上開自小客車內以發
    射器發射訊號而操作震動器之方式告知宇○○正確答案（如
    是非題「○」震動1 次，「╳」震動2 次，選擇題則以震動
    次數代表答案），而共同以此不實之方式，使宇○○通過筆
    試測驗，致不知情之承辦公務員將宇○○以92.5分通過筆試
    測驗之不實事項登載於職務上所掌之「普通汽車駕駛執照登
    記書」之公文書上，並持之向高雄市監理處行使，使高雄市
    監理處不知情之承辦公務員陷於錯誤，以為宇○○之筆試成
    績及格，因而核發汽車駕駛執照予宇○○，足以生損害於公
    路監理機關對駕駛人考驗及核發駕駛執照之正確性。宇○○
    於取得汽車駕駛執照後，當日隨即在高雄市監理處側門外之
    圍牆邊，將25,000元交付該「監理黃牛」後轉交予甲○○、
    亥○○。（起訴書附表編號17）
四、戊○○○前曾未能考取得汽車駕駛執照，擔心自己無法取得
    汽車駕駛執照，於90年12月19日12時許，在高雄市監理處前
    某停車場與甲○○會面，甲○○乃告知戊○○○倘支付25,00
    0元之代價，即可幫助其順利取得汽車駕駛執照，戊○○○應
    允之，而與甲○○、亥○○共同基於明知為不實之事項，而
    使公務員登載於職務上所掌之公文書及行使上開不實公文書
    之犯意聯絡，先由甲○○帶同戊○○○至高雄市監理處前之
    某自小客車內，由亥○○在戊○○○身上裝設麥克風及震動
    器後，戊○○○即進入高雄市監理處考場內進行筆試測驗，
    期間戊○○○遇有不會作答之題目，則小聲朗誦題目透過麥
    克風傳遞給亥○○，亥○○則在上開自小客車內以發射器發
    射訊號而操作震動器之方式告知戊○○○正確答案（如是非
    題「○」震動1次，「╳」震動2次，選擇題則以震動次數代
    表答案），而共同以此不實之方式，使戊○○○通過筆試考
    試，致不知情之承辦公務員將戊○○○以97分通過筆試測驗
    之不實之事項登載於職務上所掌之「普通汽車駕駛執照登記
    書」之公文書上，並持之向高雄市監理處行使，使高雄市監
    理處不知情之承辦公務員陷於錯誤，以為戊○○○之筆試成
    績及格，因而核發汽車駕駛執照予戊○○○，足以生損害於
    公路監理機關對駕駛人考驗及核發駕駛執照之正確性。戊○○○於通過筆試後當日，即將25,000元交付予甲○○。（起
    訴書附表編號4）
五、辰○○因識字不多，擔心無法順利通過汽車駕駛執照之筆試
    考試，於88年12月間某日，透過天○○之介紹認識甲○○，
    甲○○即向辰○○表示倘支付30,000元代價，即可幫助其順
    利取得汽車駕駛執照，辰○○應允之，而與天○○、甲○○
    關於違背職務之行為共同基於行賄公務員之犯意聯絡，另與
    天○○、甲○○及在高雄市監理處第一股擔任工務員，負責
    汽、機車駕駛執照考驗主、監考等相關業務，為依據法令從
    事公務之人員地○○共同基於明知為不實之事項，而使公務
    員登載於職務上所掌之公文書之犯意聯絡，於88年12月24日
    某時，辰○○在高雄市監理處參加筆試考試時，因不會作答
    ，由擔任監考員之地○○違背其監考職務而以手比劃之方式
    告知辰○○正確答案，辰○○因看不懂地○○之手勢，乃胡
    亂作答，惟地○○乃獨自基於明知不實事項，而登載於職務
    上所掌之公文書之犯意，仍將辰○○筆試分數為95分之不實
    事項登載於職務上所掌之「普通汽車駕駛執照登記書」之公
    文書上，並持之向高雄市監理處行使，使高雄市監理處不知
    情之承辦公務員陷於錯誤，以為辰○○之筆試成績及格，因
    而核發汽車駕駛執照予辰○○，足以生損害於公路監理機關
    對駕駛人考驗及核發駕駛執照之正確性。辰○○於通過筆試
    測驗後之當日，即將30,000元交付予甲○○，由甲○○於不
    詳之時、地，分別交付5,000 元賄款予地○○及交付9,000
    元予天○○。（起訴書附表編號5）
六、癸○○前於72年間，因賭博案件，經丁○以72年度易字第
    1286號判處有期徒刑4 月確定，並於72年5 月18日執行完畢
    （不構成累犯）。癸○○因識字不多，擔心無法順利通過汽
    車駕駛執照之筆試，於90年11月間之不詳時間，經由「高大
    駕駛訓練班」之汽車教練丙○○（丁○另行審結）介紹認識
    甲○○，甲○○乃向癸○○表示需支付18,00 0 元之代價，
    即可幫助其順利取得汽車駕駛執照，癸○○應允之，而與丙○○、甲○○、亥○○共同基於明知為不實之事項，而使公
    務員登載於職務上所掌之公文書及行使上開不實公文書之犯
    意聯絡，於90年12月28日下午某時許，癸○○依約前往高雄
    市監理處前之某停車場與甲○○安排之亥○○會面後，由亥
    ○○在某自小客車內，在癸○○身上裝設麥克風及震動器，
    癸○○即進入高雄市監理處考場內進行筆試測驗，期間癸○○遇有不會作答之題目，則小聲朗誦題目透過麥克風傳遞給
    亥○○，亥○○則在上開自小客車內以發射器發射訊號以操
    作震動器方式告知癸○○正確答案（如是非題「○」震動1
    次，「╳」震動2 次，選擇題則以震動次數代表答案），而
    共同以此不實之方式，使癸○○通過筆試考試，致不知情之
    承辦公務員將癸○○以85分通過筆試測驗之不實事項登載於
    職務上所掌之「普通汽車駕駛執照登記書」之公文書上，並
    持之向高雄市監理處行使，使高雄市監理處不知情之承辦公
    務員陷於錯誤，以為癸○○之筆試成績及格，因而核發汽車
    駕駛執照予癸○○，足以生損害於公路監理機關對駕駛人考
    驗及核發駕駛執照之正確性。癸○○通過筆試測驗後，於91
    年1 月底之不詳時間，在「高大駕駛訓練班」交付丙○○
    18,000元，甲○○再委由未○○至上開「高大駕駛訓練班」
    向丙○○拿取該18,000元。（起訴書附表編號29）
七、辛○○前因有未能考取汽車駕駛執照經驗，因而擔心亦無法
    順利取得汽車駕駛執照，於90年10月間之不詳時間，在「大
    發駕駛訓練班」上課時，子○○（丁○另行審結）向其表示
    倘支付18,000元之代價，即可幫助其順利取得汽車駕駛執照
    ，辛○○應允之，子○○則透過黃春棉轉知在高雄市監理處
    第一股擔任工務員，負責汽、機車駕駛執照考驗主、監考等
    相關業務，為依據法令從事公務之人員午○○（丁○另行審
    結），並安排辛○○於午○○擔任汽車駕駛執照筆試測驗之
    考驗員時，再前往高雄市監理處應試。辛○○、子○○及黃
    春棉關於違背職務之行為共同基於行賄公務員之犯意聯絡，
    另辛○○、子○○、黃春棉與午○○共同基於明知為不實之
    事項，而使公務員登載於職務上所掌之公文書之犯意聯絡，
    於91年1 月15日，辛○○在高雄市監理處參加筆試考試時，
    試題中之選擇題部分，由擔任監考員之午○○違背其監考職
    務而以手比劃之方式告知辛○○正確答案，是非題部分，午
    ○○則預先於答案卡上以鉛筆黑點作記號，再由辛○○依記
    號作答，使辛○○順利通過筆試考試，午○○則獨自基於明
    知不實事項，而登載於職務上所掌之公文書之犯意，將辛○○筆試分數為92.5分之不實事項登載於職務上所掌之「普通
    汽車駕駛執照登記書」之公文書上，並持之向高雄市監理處
    行使，使高雄市監理處不知情之承辦公務員陷於錯誤，以為
    辛○○之筆試成績及格，因而核發汽車駕駛執照予辛○○，
    足以生損害於公路監理機關對駕駛人考驗及核發駕駛執照之
    正確性。辛○○於通過筆試測驗後之當日，即在高雄市監理
    處前之某停車場內，將18,000元交付予子○○，子○○再將
    其中之500 元交付予黃春棉，另交付黃春棉10,000元，由黃
    春棉於不詳時間，在監理處之福利社內轉交付該10,000元賄
    款予午○○。（起訴書附表編號6）
八、寅○○因識字不多，擔心無法順利通過汽車駕駛執照之筆試
    考試，於90年9月6日某時，在位於高雄市監理處前與甲○○
    會面，甲○○並告知寅○○倘支付30,000元之代價，即可幫
    助其順利取得汽車駕駛執照，寅○○應允之，而與甲○○、
    亥○○共同基於明知為不實之事項，而使公務員登載於職務
    上所掌之公文書及行使上開不實公文書之犯意聯絡，先由甲○○帶同寅○○至高雄市監理處前之某自小客車內，由亥○○在寅○○身上裝設麥克風及震動器後，寅○○即進入高雄
    市監理處考場內進行筆試測驗，期間寅○○遇有不會作答之
    題目，則小聲朗誦題目透過麥克風傳遞給亥○○，亥○○則
    在上開自小客車內以發射器發射訊號而操作震動器方式告知
    寅○○正確答案（如是非題「○」震動1次，「╳」震動2次
    ，選擇題則以震動次數代表答案），而共同以此不實之方式
    ，使寅○○通過筆試考試，致不知情之承辦公務員將寅○○
    以92.5分通過筆試考試之不實事項登載於職務上所掌之「普
    通汽車駕駛執照登記書」之公文書上，並持之向高雄市監理
    處行使，使高雄市監理處不知情之承辦公務員陷於錯誤，以
    為寅○○之筆試成績及格，因而核發汽車駕駛執照予寅○○
    ，足以生損害於公路監理機關對駕駛人考驗及核發駕駛執照
    之正確性。寅○○於取得駕駛執照後之當日，於上開高雄市
    監理處前，交付30,000元予甲○○，並由甲○○轉交10,000
    元予亥○○。（起訴書附表編號38）
九、丑○○前因有未能考取汽車駕駛執照經驗，擔心自己亦無法
    考取汽車駕駛執照，甲○○乃向其表示倘支付45,000元之代
    價，即可幫助其順利取得駕駛執照，丑○○應允之，於91年
    2 月22日上午8 時許，在高雄市監理處前，交付45,000元予
    甲○○。丑○○、甲○○及某姓名年籍不詳、年約30餘歲之
    男子乃共同基於明知為不實之事項，而使公務員登載於職務
    上所掌之公文書及行使上開不實公文書之犯意聯絡，先由甲○○帶同丑○○前往高雄市監理處前之某停車場內，由某姓
    名年籍不詳之男子在某一銀色自小客車內，先行將其以不詳
    方式取得當日之普通汽車駕駛執照筆試考試卷交付予丑○○
    閱覽後，丑○○隨即進入高雄市監理處考場內應試，就其業
    已先行閱覽過之筆試試卷作答，而共同以此不實之方式，使
    丑○○通過筆試考試，致不知情之承辦公務員將丑○○以
    92.5 分 通過筆試測驗之不實事項登載於職務上所掌之「普
    通汽車駕駛執照登記書」之公文書上。丑○○通過筆試後之
    當日，復與甲○○、黃春棉關於違背職行為共同基於行賄公
    務員之犯意聯絡，另丑○○、甲○○、黃春棉與午○○共同
    基於明知為不實之事項，而使公務員登載於職務上所掌之公
    文書之犯意聯絡，先由黃春棉告知甲○○當日之術科考試（
    下再路考）監考員為午○○後，甲○○則與午○○取得聯繫
    ，午○○則違背其監考職務，使丑○○原應駕駛5 號車參加
    路考，惟以較新之3 號車代替之，並先行帶領丑○○熟悉路
    考場地，嗣午○○乃獨自基於明知不實事項，而登載於職務
    上所掌之公文書之犯意，將丑○○以74分通過路考之不實事
    項登載於職務上所掌之「普通汽車駕駛執照登記書」之公文
    書上，而持之向高雄市監理處行使，使高雄市監理處不知情
    之承辦公務員陷於錯誤，以為丑○○之筆試、路考成績均及
    格，因而核發汽車駕駛執照予丑○○，足以生損害於公路監
    理機關對駕駛人考驗及核發駕駛執照之正確性。丑○○於取
    得駕駛執照後，甲○○於不詳時間，透過黃春棉交付4,000
    元賄款予午○○。（起訴書附表編號3）
十、卯○○因前有多次未能考取汽車駕駛執之經驗，擔心無法順
    利通過汽車駕駛執照之筆試考試，於89年11月間，透過姓名
    年籍不詳之朱姓成年男子介紹認識甲○○，並先行交付12,00
    0元予該朱姓男子，再由該朱姓男子聯絡甲○○相約於同年月
    22日，在高雄市監理處會面，甲○○並告知卯○○倘支付22
    ,000 元 之代價，即可幫助其順利取得汽車駕駛執照，卯○○應允之，而與該朱姓男子、甲○○、亥○○共同基於明知
    為不實之事項，而使公務員登載於職務上所掌之公文書及行
    使上開不實公文書之犯意聯絡，先由甲○○帶同卯○○至高
    雄市監理處前之某自小客車內，由亥○○在卯○○身上裝設
    麥克風及震動器後，卯○○即進入高雄市監理處考場內進行
    筆試測驗，期間卯○○遇有不會作答之題目，則小聲朗誦題
    目透過麥克風傳遞給亥○○，亥○○則在上開自小客車內以
    發射器發射訊號而操作震動器方式告知己○○正確答案（如
    是非題「○」震動1 次，「╳」震動2 次，選擇題則以震動
    次數代表答案），而共同以此不實之方式，使卯○○通過筆
    試考試，分數為85分，致不知情之承辦公務員將卯○○以85
    分通過筆試測驗之不實事項登載於職務上所掌之「普通汽車
    駕駛執照登記書」之公文書上，並持之向高雄市監理處行使
    ，使高雄市監理處不知情之承辦公務員陷於錯誤，以為卯○○之筆試成績及格，因而核發汽車駕駛執照予卯○○，足以
    生損害於公路監理機關對駕駛人考驗及核發駕駛執照之正確
    性。卯○○於取得駕駛執照後之當日，即於上開高雄市監理
    處前，交付20,000元予甲○○，並由甲○○轉交10,000元予
    亥○○。（起訴書附表編號12）
十一、乙○○前因有未能考取駕駛執照經驗，擔心亦無法順利通過
    汽車駕駛執照之筆試及路考，梁淑真乃於91年2 月間某日，
    向乙○○表示倘支付28, 000 元代價，即可幫其取得汽車駕
    駛執照，乙○○應允之，並於91年3 月間之某日，於不詳之
    地點，將28,000元交付予梁淑真，而與梁淑真、甲○○、亥
    ○○共同基於明知為不實之事項，而使公務員登載於職務上
    所掌之公文書之犯意聯絡，先由梁淑真透過甲○○安排乙○○與亥○○相約於91年3 月19日上午某時許，在高雄市監理
    處前大門口見面，並在該處之某自小客車內，由亥○○在乙○○身上裝設麥克風及震動器後，乙○○即進入高雄市監理
    處考場內進行筆試測驗，期間乙○○遇有不會作答之題目，
    則小聲朗誦題目透過麥克風傳遞給亥○○，亥○○則在上開
    自小客車內以發射器發射訊號而操作震動器方式告知乙○○
    正確答案（如是非題「○」震動1 次，「╳」震動2 次，選
    擇題則以震動次數代表答案），而共同以此不實方式，使乙○○通過筆試考試，分數為95分，致不知情之承辦公務員將
    乙○○以95分通過筆試考試之不實事項登載於職務上所掌之
    「普通汽車駕駛執照登記書」之公文書上。乙○○通過筆試
    考試後之同日，復與梁淑真、甲○○、黃春棉關於違背職務
    行為共同基於行賄公務員之犯意聯絡，另乙○○、梁淑真、
    甲○○、黃春棉與在高雄市監理處第一股擔任工務員，負責
    汽、機車駕駛執照考驗主、監考等相關業務，為依據法令從
    事公務之人員鄭茂東（另經檢察官提起公訴）共同基於明知
    為不實之事項，而使公務員登載於職務上所掌之公文書之犯
    意聯絡，由黃春棉告知甲○○當日之路考監考員為鄭茂東後
    ，甲○○則與鄭茂東取得聯繫，鄭茂東乃違背其監考職務使
    乙○○最後一個參加路考，並先由鄭茂東帶領乙○○熟悉路
    考場地，嗣於實際路考時，鄭茂東則在旁提醒乙○○應於何
    處停車及減速慢行等駕駛要領，期間更在旁幫助乙○○踩煞
    車，而使乙○○通過路考考試，鄭東茂則獨自基於明知不實
    事項，而登載於職務上所掌之公文書之犯意，將乙○○以82
    分通過路考之不實事項登載於職務上所掌之「普通汽車駕駛
    執照登記書」之公文書上，並持之向高雄市監理處行使，使
    高雄市監理處不知情之承辦公務員陷於錯誤，以為乙○○之
    筆試及路考成績均及格，因而核發汽車駕駛執照予乙○○，
    足以生損害於公路監理機關對駕駛人考驗及核發駕駛執照之
    正確性。乙○○於取得駕駛執照後之不詳時間，甲○○乃交
    付傭金1,0 00元予黃春棉，另又交付4,000 元予黃春棉，由
    黃春棉轉交付該4,000 元賄款予鄭茂東。（起訴書附表編號
    32）
十二、申○○因識字不多，擔心無法順利通過汽車駕駛執照之筆試
    ，於89年11月13日上午某時許，在高雄市監理處前巧遇甲○○、亥○○，甲○○乃告知申○○倘支付15,000元之代價，
    即可幫助其順利取得駕駛執照，申○○應允之，而與甲○○
    、亥○○共同基於明知為不實之事項，而使公務員登載於職
    務上所掌之公文書及行使上開不實公文書之犯意聯絡，先由
    亥○○在申○○身上裝設麥克風及震動器後，申○○即進入
    高雄市監理處考場內進行筆試測驗，期間申○○遇有不會作
    答之題目，則小聲朗誦題目透過麥克風傳遞給亥○○，亥○○則在上開自小客車內以發射器發射訊號以操作震動器方式
    告知申○○正確答案（如是非題「○」震動1次，「╳」震動
    2次，選擇題則以震動次數代表答案），而共同以此不實方式
    ，使申○○通過筆試考試，致不知情之承辦公務員將申○○
    以95分通過筆試考試之不實事項登載於職務上所掌之「普通
    汽車駕駛執照登記書」之公文書上，並持之向高雄市監理處
    行使，使高雄市監理處不知情之承辦公務員陷於錯誤，以為
    申○○之筆試成績及格，因而核發汽車駕駛執照予申○○，
    足以生損害於公路監理機關對駕駛人考驗及核發駕駛執照之
    正確性。申○○於通過筆試考試之當日上午某時許，於上開
    高雄市監理處前某處，交付15,000元予甲○○，再由甲○○
    轉交10,000元予亥○○。（起訴書附表編號31）
十三、庚○○於「大新汽車駕訓班」參加考照訓練時，擔任其汽車
    教練之呂清山（另案由檢察官偵辦中）向其表示倘支付22,00
    0元代價，即可幫其順利取得汽車駕駛執照，庚○○應允之，
    並先於91年1月間之不詳時間，在「大新汽車駕訓班」內，交
    付22,000元予呂清山，而與呂清山關於違背職務行為共同基
    於行賄公務員之犯意聯絡，另與呂清山、午○○共同基於明
    知為不實之事項，而使公務員登載於職務上所掌之公文書之
    犯意聯絡，由呂清山與午○○取得聯繫後，呂清山即向庚○○表示於筆試測驗時，倘遇有不會作答之題目，可詢問筆試
    監考員午○○，再依午○○之提示作答，嗣於91年1 月31日
    ，庚○○於高雄市監理處參加筆試測驗時，遇有不會作答之
    題目即詢問監考官午○○，午○○則違背其監考職務而提示
    庚○○正確答案，庚○○因而通過筆試考試，午○○則獨自
    基於明知不實事項，而登載於職務上所掌之公文書之犯意，
    將庚○○筆試分數為100 分之不實事項登載於職務上所掌之
    「普通汽車駕駛執照登記書」之公文書上，並持之向高雄市
    監理處行使，使高雄市監理處不知情之承辦公務員陷於錯誤
    ，以為庚○○之筆試成績及格，因而核發汽車駕駛執照予庚○○，足以生損害於公路監理機關對駕駛人考驗及核發駕駛
    執照之正確性。呂清山於庚○○通過筆試考試後，於不詳之
    時、地，將庚○○交付22,000元中之5,000 元賄款轉交付予
    午○○。（起訴書附表編號8）
十四、酉○○因擔心自己學歷不高，無法通過汽車駕駛執照之筆試
    考試，於84年間之不詳時間，在某汽車駕訓班內，壬○○（
    應另由檢察官偵辦）向其表示，倘支付20,000元代價，即可
    為其順利取得汽車駕駛執照，酉○○應允之，於84年10月間
    之某日，在不詳地點，先交付壬○○20,000元，而與壬○○
    、巳○○關於違背職務行為共同基於行賄公務員之犯意聯絡
    ，另與壬○○、巳○○、地○○、王飛南共同基於明知為不
    實之事項，而使公務員登載於職務上所掌之公文書之犯意聯
    絡，先由壬○○透過巳○○與筆試監考員地○○、王飛南取
    得聯繫後，向酉○○表示於筆試測驗時，倘遇有不會作答之
    題目，可問監考員地○○，再依地○○之提示作答。嗣於84
    年10月12日，酉○○於高雄市監理處參加筆試測驗時，遇有
    不會作答之題目即詢問監考官地○○，地○○則違背其監考
    職務提示酉○○正確答案，酉○○因而通過筆試考試，地○○、王飛南2 人則共同基於明知不實之事項，而登載於職務
    上所掌之公文書之犯意聯絡，共同將酉○○筆試分數為93分
    之不實事項登載於職務上所掌之「普通汽車駕駛執照登記書
    」之公文書上，並持之向高雄市監理處行使，使高雄市監理
    處不知情之承辦公務員陷於錯誤，以為酉○○之筆試成績及
    格，因而核發汽車駕駛執照予酉○○，足以生損害於公路監
    理機關對駕駛人考驗及核發駕駛執照之正確性。壬○○於酉
    ○○通過筆試考試後之不詳時間，在不詳地點，將酉○○交
    付20,000元中之10,000元賄款交付予巳○○轉交給地○○、
    王飛南均分。（起訴書附表編號23）
二、案經法務部調查局高雄市調查處（下稱高雄市調處）移送臺
    灣高雄地方法院檢察署檢察官暨經該署檢察官自動偵查起訴
    。
    理  由
壹、程序部分：
一、按被告己○○、丑○○、戊○○○、辰○○、辛○○、庚○○、卯○○、戌○○、宇○○、酉○○、癸○○、申○○、
    乙○○、寅○○等人所犯均係死刑、無期徒刑、最輕本刑為
    3 年以上有期徒刑以外之罪，其等於準備程序中就被訴事實
    均為有罪之陳述，經法官告知簡式審判程序之旨，並聽取公
    訴人及被告之意見後，經丁○裁定由受命法官獨任進行簡式
    審判程序，合先敘明。
貳、實體部分：
一、事實欄一二三四六八十十二部分之犯罪事實，業據被告己○○
    、戌○○、宇○○、戊○○○、癸○○、寅○○、卯○○及
    申○○於高雄市調處及丁○審理時均坦承不諱，核與同案被
    告甲○○於高雄市調處及偵查中供稱有關其向每位考生收取
    23,000元至30,000元不等費用，並請亥○○協助考生通過筆
    試後，再轉交7,000元至10,000不等之金額予亥○○之情節，
    及同案被告亥○○於高雄市調處及偵查中供述有關甲○○招
    攬考生後，即通知其考生之人數及考試時間，其再依考生人
    數準備振動器、發射器及對講機，由甲○○於約定時間帶同
    考生至高雄市監理處前其所有之自小客車上，由其幫考生在
    身上安裝舞弊器材，並指導考生如何接收答案訊號與發射訊
    號，嗣考生通過筆試測驗，甲○○則支付其7,000 元至10,0
    00元不等之費用等語，均大致相符，復有汽車駕駛執照登記
    書及90年12月16日、91年2 月27日、90年12月18日之電話監
    聽譯文各1 份附卷可稽，及在同案被告甲○○住處查扣其上
    載明申○○行動電話號碼之便條紙1 紙及其上載有卯○○行
    動電話號碼之信封袋1 個存卷足憑，另有在同案被告亥○○
    住處查獲之對講機2 具、發射器2 具、振動器5 具、振動器
    機板14片、充電器31台、電池10組、汽車駕駛人筆試題庫1
    本、考生用麥克風1 具、固定用鬆緊帶11條等扣案可資佐證
    ，足認被告己○○、戌○○、宇○○、戊○○○、寅○○、
    卯○○及申○○等人上開自白均核與事實相符，應堪採信，
    其等以上揭方式，通過筆試考試，而行使使公務員登載不實
    文書之犯行，堪以認定。
二、事實欄五部分之犯罪事實，業據業據被告辰○○於高雄市調
    處及丁○審理時均坦承不諱，核與同案被告甲○○、天○○
    於高雄市調處及偵查中所供述之情節，均大致相符，復有汽
    車駕駛執照登記書及在同案被告甲○○住處查扣其上載明辰
    ○○姓名之便條紙1紙存卷足憑，足認被告辰○○上開自白核
    與事實相符，應堪採信，其以上揭方式，行賄公務員地○○
    而通過筆試考試，並共同使公務員登載不實之犯行，堪以認
    定。
三、事實欄七部分之犯罪事實，業據被告辛○○於高雄市調處及
    丁○審理時均坦承不諱，核與同案被告黃春棉於高雄市調處
    供承稱：「我從87年開始迄今，幫甲○○打聽監理處每日上
    午或下午監考官名單，以方便甲○○勾結監考官舞弊放水讓
    考生取得駕照，且幫甲○○轉交賄款給監考官，所以與甲○○交往密切，甲○○也會給我部分代價酬謝」等語，及同案
    被告午○○於高雄市調處及偵查中亦供稱：「黃春棉曾多次
    在其所經營之福利社附近轉交甲○○所交付的參加考照考生
    賄款給我」、「只要甲○○有帶考生到高雄市監理處考試，
    且要求我擔任路考官時對考生給予照顧或通融放水，他就會
    依我係監考聯結車、大貨車、營業小客車或自用小客車路考
    之不同，而分別給付聯結車路考代價8000元、大貨車路考代
    價5000元、小客車路考代價4000元不等」等語，大致相符，
    復有91年1 月15日之電話監聽譯文及汽車駕駛執照登記書各
    1 份在卷足參，足認被告辛○○上開自白核與事實相符，應
    堪採信，被告辛○○以上揭方式，行賄公務員午○○而通過
    筆試考試，並共同使公務員登載不實之犯行，堪以認定。
四、事實欄九部分之犯罪事實，業據被告丑○○於高雄市調處及
    丁○審理時均坦承不諱，核與同案被告甲○○於高雄市調處
    及偵查中供承：「我協助丑○○以4000元行賄路考監考官午
    ○○」等語，及同案被告黃春棉、午○○於高雄市調處及偵
    查中均供稱甲○○確經由黃春棉打聽得高雄市監理處當日筆
    試或路考監考官名單後，由甲○○勾結監考官舞弊放水，嗣
    再由甲○○轉交賄款予黃春棉再交付予午○○等情節相符，
    復有91年2 月22日之電話監聽譯文及汽車駕駛執照登記書各
    1 份在卷足參，足認被告丑○○上開自白核與事實相符，應
    堪採信，被告丑○○以上揭方式，行賄公務員午○○而通過
    筆試考試，並共同使公務員登載不實之犯行，堪以認定。
五、事實十一部分之犯罪事實，業據被告乙○○於高雄市調處及丁○審理時均坦承不諱，核與同案被告甲○○於高雄市調處及
    偵查中供承有關其協助考生由亥○○在考生身上安裝振動器
    、麥克風，以通過筆試測驗，另經由黃春棉得知路考監考官
    名單，安排監考人員舞弊放水，以通過路考等語，及同案被
    告亥○○於高雄市調處及偵查中供述有關其確有在考生身上
    裝置振動器，而以發射器及對講機告知考生答案等語，均大
    致相符，復有91年3月19日之黃春棉與鄭茂東之電話監聽譯文
    及汽車駕駛執照登記書各1份在卷足參，另有在同案被告亥○○住處查獲之對講機2具、發射器2具、振動器5具、振動器機
    板14片、充電器31台、電池10組、汽車駕駛人筆試題庫1本、
    考生用麥克風1具、固定用鬆緊帶11條等扣案可資佐證，足認
    被告乙○○上開自白均核與事實相符，應堪採信，被告乙○○以上揭方式，共同使公務員登載不實及行賄公務員鄭茂東
    而通過路考考試之犯行，堪以認定。
六、事實欄十三部分之犯罪事實，業據被告庚○○於高雄市調處及
    偵查中及丁○坦承不諱，復有91年1 月31日之呂清山與午○○之電話監聽譯文及汽車駕駛執照登記書各1 份在卷足參，
    足認被告庚○○上開自白均核與事實相符，應堪採信，被告
    庚○○以上揭方式，行賄公務員午○○而通過筆試考試，並
    共同使公務員登載不實之犯行，堪以認定。
七、事實欄十四部分之犯罪事實，業據被告酉○○於高雄市調處及
    丁○坦承不諱，核與另案被告巳○○於高雄市調處供稱：「
    我仍然清楚記得，上述考生酉○○也是壬○○推介給我，透
    過我做『白手套』，以相同的行情分別向擔任筆試監考員的
    同事韓家盎及王飛南二人行賄，各平分得5,000 元。他們均
    有收到我所轉交的賄款，並配合協助讓考生通過筆試、路考
    而考取得駕照」等語相符，復有扣案巳○○所有載明被告酉
    ○○姓名及身分證字號之桌歷紙1 張附卷可稽，足認被告酉
    ○○上開自核與事實相符，應堪採信，被告酉○○以上揭方
    式，行賄公務員地○○、王飛南而通過筆試考試，並共同使
    公務員登載不實之犯行，堪以認定。
八、論罪科刑及應適用之法條：
(一)、被告己○○、戌○○、宇○○、戊○○○、癸○○、寅○○
    、卯○○及申○○部分：
１、核被告己○○、戌○○、宇○○、戊○○○、癸○○、寅○○、卯○○及申○○等人分別就犯罪事實一二三四六八十十二
    之所為，均係犯刑法第216 條、第214 條之行使使公務員登
    載不實文書罪。被告己○○、戌○○、宇○○、戊○○○、
    癸○○、寅○○、卯○○及申○○等人使公務員登載不實文
    書之犯行，為其等之後之行使上開公務員登載不實公文書之
    行為所吸收，不另論罪。
２、被告己○○、戊○○○、寅○○、申○○，分別與同案被告
    甲○○、亥○○間；被告戌○○與同案被告巫彩紋、甲○○
    、亥○○間；被告宇○○與某不詳姓名之黃牛、甲○○、亥
    ○○間；被告癸○○與同案被告丙○○、甲○○、亥○○間
    ；被告卯○○與某朱姓男子、甲○○、亥○○間，分別有犯
    意之聯絡及行為之分擔，均為共同正犯。
３、公訴人認被告己○○、戌○○、宇○○、戊○○○、癸○○
    、寅○○、卯○○及申○○等人，於偵查中自白犯行深具悔
    意，態度良好，請求依法遞減其刑，惟被告己○○等人所犯
    係刑法第216 條、第214 條之罪，查無減刑之規定，公訴人
    復未敘明應依何法遞減其刑，此部分容有誤會，應予敘明。
４、爰審酌被告己○○、戌○○、宇○○、戊○○○、癸○○、
    寅○○、卯○○及申○○等人以上開不實之方式取得駕駛執
    照，將有導致嚴重交通危險，使其他交通行為參與者受有傷
    害之虞，亦足生損害於監理機關對於駕駛執照管理之正確性
    ，惟念其等犯後均坦承犯行，深知悔悟等一切情狀，各量處
    如主文所示之刑，並均諭知易科罰金之折算標準，以資懲儆
    。
５、末查，被告己○○前於83年間，因違反麻醉藥品管理條例案
    件，經判處定應執行有期徒刑3 年2 月確定，於84年4 月19
    日假釋出獄，並於85年3 月26日假釋期滿視為執行完畢（不
    構成累犯）；被告癸○○前於72年間，因賭博案件，經丁○
    以72年度易字第1286號判處有期徒刑4 月確定，並於72 年5
    月18日執行完畢（不構成累犯），分別有臺灣高等法院被告
    全國前案紀錄表各1 份在卷可憑，被告己○○、癸○○前曾
    受有期徒刑宣告，執行完畢後，5 年以內未曾受有期徒刑以
    上刑之宣告；另被告戌○○、戊○○○、寅○○、卯○○及
    申○○等人，前未曾有前科紀錄，有臺灣高等法院被告全國
    前案紀錄表各1 份在卷可憑，其等均因一時失慮，致犯本罪
    ，且犯後坦承犯行，深知悔悟，丁○認其經此次科刑教訓後
    ，當益知警惕，應無再犯之虞，因認其所受宣告之刑，以暫
    不執行為適當，被告己○○、癸○○部分，依刑法第74條第
    2 款規定，被告戌○○、戊○○○、寅○○、卯○○及申○○等人，均依刑法第74條第1 款規定，爰併予宣告緩刑2 年
    ，用啟自新。公訴人以告宇○○自白犯行，深表悔意，請求
    丁○諭知緩刑宣告，惟被告宇○○前於83年間，因違反麻醉
    藥品管理條例案件，經判處應執行有期徒刑3 年4 月確定，
    於90年2 月28日假釋出獄，並於91年9 月21日假釋期滿視為
    執行完畢（不構成累犯），是被告宇○○並不符合緩刑之要
    件，附此敘明。
６、扣案之對講機2具、發射器2具、振動器5具、振動器機板14
    片、充電器31台、電池10組、汽車駕駛人筆試題庫1本、考生
    用麥克風1具、固定用鬆緊帶11條等物，均係同案被告亥○○
    所有，供作本件犯罪所用之物，依刑法第38條第1項第2款規
    定，在被告己○○、戌○○、宇○○、戊○○○、癸○○、
    寅○○、卯○○及申○○之共犯責任範圍內，均併予宣告沒
    收。另在同案被告甲○○住處扣得其上分別載明被告申○○
    、卯○○姓名及行動電話號碼之便條紙1張及信封袋1個，均
    係同案被告甲○○所有，供本件犯罪所用之物，在被告申○○、卯○○之共犯責任範圍內，均依刑法第38條第1 項第2
    款規定，均併諭知沒收。
(二)、按「行為後法律有變更者，適用裁判時之法律。但裁判前之
    法律有利於行為人者，適用最有利於行為人之法律」，刑法
    第2條第1項定有明文。查貪污治罪條例自52年7月15日經總統
    公布施行後，於62年、81年、85年、90年及92年間曾數次修
    正，其中就對於行賄罪部分，於81年7月17日公布施行之同條
    例第10條規定：「對於第2條人員，關於違背職務之行為，行
    求、期約或交付賄賂或其他不正利益者，處1年以上7年以下
    有期徒刑，得併科辯臺幣30萬元以下罰金。不具笫2條人員之
    身分而犯前項之罪者，亦同。犯前2項之罪，於犯罪後6個月
    內自首者，免除其刑。逾6個月者，減輕其刑或免除其刑；在
    偵查中或審判中自白者，減輕其刑」。另85年10月23日公布
    施行之同條例第11條規定：「對於第2條人員，關於違背職務
    之行為，行求、期約或交付賄賂或其他不正利益者，處1 年
    以上7年以下有期徒刑，得併科辯臺幣300萬元以下罰金。不
    具笫2條人員之身分而犯前項之罪者，亦同。犯前2項之罪，
    而自首者，免除其刑。在偵查中或審判中自白者，減輕或免
    除其刑」，比較二者之規定，其中有關罰金刑部分，自新臺
    幣30萬元，提高為新臺幣300 萬元，惟舊法對行為人在偵查
    中或審判中自白者，規定「減輕其刑」，而新法對行為人在
    偵查中或審判中自白者，則規定「減輕或免除其刑」，是比
    較新舊法之結果，自以新法之規定較為有利。又貪污治罪條
    例於92年2 月6 日公布施行後，其中第11條規定：「對於第
    2 條人員，關於違背職務之行為，行求、期約或交付賄賂或
    其他不正利益者，處1 年以上7 年以下有期徒刑，得併科辯
    臺幣300 萬元以下罰金。對於外國、大陸地區、香港或澳門
    之公務員，就跨區貿易、投資或其他商業活動有關事項，為
    前項行為者，處5 年以下有期徒刑或科新臺幣100 萬元以下
    罰金。不具第2 條人員之身分而犯前2 項之罪者，亦同。犯
    前3 項之罪而自首者，免除其刑；在偵查或審判中自白者，
    減輕或免除其刑。在中華民國領域外犯第1 項、第2 項之罪
    者，不問犯罪地之法律有無處罰規定，均依本條例處罰」，
    比較85及92年同條文之規定，其法定刑並無不同，自無比較
    新舊法之問題，合先敘明。
(三)、被告辰○○、辛○○、丑○○、乙○○、庚○○、酉○○部
    分：
１、被告辰○○於88年12月間為犯罪事實五部分之犯行，被告辛○○於91年1月15日為犯罪事實七部分之犯行，被告丑○○於
    91年2 月間為犯罪事實九部分之犯行，被告乙○○於91年3月
    間為犯罪事實十一，被告庚○○於91年1月間為犯罪事實十二部分
    之犯行，其等行為後，貪污治罪條例業於92年2月6日公布施
    行，比較修正前後之規定，其法定刑並無不同，業如前述，
    自無比較新舊法之問題，自均應適用裁判時即92年2月6日公
    布施行後之同條例第11條第1項規定處斷。被告酉○○於84年
    10月間為犯罪事實十四部分之犯行（原應依81年7 月17日公布
    施行之貪污治罪條例），其行為後，貪污治罪條例業於92年
    2 月6 日公布施行，比較修正前後之規定（即81年7 月17日
    公布施行之貪污治罪條例第10條第1 項與92年2 月6 日公布
    施行之同條例第11條第1 項規定比較），其中有關罰金刑部
    分，自新臺幣30萬元，提高為新臺幣300 萬元，惟舊法對行
    為人在偵查中或審判中自白者，規定「減輕其刑」，而新法
    對行為人在偵查中或審判中自白者，則規定「減輕或免除其
    刑」，是比較新舊法之結果，自以新法之規定較為有利，業
    如前述，依刑法第2 條第1 項前段規定，自應適用92年2 月
    6 日公布施行之貪污治罪條例第11條第1 項規定處斷。被告
    辰○○、辛○○、丑○○、乙○○、庚○○、酉○○雖均非
    該條例第2 條之公務人員，然其等向依據法令執行公務之人
    員，關於違背職務之行為行賄，核其等所為，均係犯92年2
    月6 日公布施行之貪污治罪條例第11條第3 項、1 項之非公
    務員關於違背職務之行為行賄罪，及刑法第214 條之使公務
    員登載不實罪。
２、 被告丑○○、乙○○使不知情之筆試監考人員將不實事項
     登載於職務上所掌之「普通汽車駕駛執照登記書」，復使
     不知情之承辦公務員核發駕駛執照，係以接續之意思，於
     密接時間、地點，持續侵害同一法益，係屬接續犯，為單
     純一罪。
３、被告辰○○與天○○、甲○○、韓家盎間，被告辛○○與子
    ○○、黃春棉間，被告丑○○與甲○○、某不詳男子、黃春
    棉、午○○間，被告乙○○與梁淑真、甲○○、亥○○、黃
    春棉、鄭茂東間，被告庚○○與呂清山、午○○間，被告酉
    ○○與壬○○、巳○○、韓家盎、王飛南間，就刑法第214
    條之使公員登載不實罪間，分別有犯意之聯絡及行為之分擔
    ，為共同正犯。
４、被告辰○○與天○○、甲○○間，被告辛○○與子○○、黃
    春棉間，被告丑○○與甲○○、黃春棉，被告乙○○與梁淑
    真、甲○○、黃春棉間，被告庚○○與呂清山間，被告酉○○與壬○○、巳○○間，就行賄罪部分，分別有犯意之聯絡
    及行為之分擔，亦為共同正犯。
５、被告辰○○、辛○○、丑○○、乙○○、庚○○、酉○○所
    犯上開2 罪間，有方法結果之牽連關係，應從一重論以行賄
    罪。
６、公訴人於所犯法條中雖漏未論列被告辰○○、辛○○、丑○○、乙○○、庚○○、酉○○另涉犯貪污治罪條例第11條第
    3 項、第1 項之行賄罪，惟公訴人於事實欄中業已敘明被告
    辰○○、辛○○、丑○○、王秀竹、庚○○、酉○○之行賄
    事實，均應為起訴效力所及，丁○自均得併予審理。
７、被告辰○○、辛○○、丑○○、乙○○、庚○○、酉○○於
    偵查中及丁○審理時，均已自白行賄犯行，並供述行賄官員
    之犯罪事證，使檢察官得以追訴整體貪污犯罪網路，且所犯
    情節輕微，行賄金額未達50,000元，爰依貪污治罪條例第12
    條第2項規定減輕其刑後，另依同法第11條第4項規定，遞減
    輕其刑。
８、爰審酌被告辰○○、辛○○、丑○○、乙○○、庚○○、酉
    ○○為取得駕駛執照，竟以金錢行賄公務人員，因而順利取
    得駕照行車上路，不僅危及其等自身之行車安全，亦將使其
    他交通參與者受有極大傷害之虞，並損及監理機關對於駕駛
    執照管理之正確性，惟念及其等犯後都坦承犯行，深知悔悟
    等一切情狀，各量處如主文所示之刑，以資懲儆。
９、未查，被告辰○○、辛○○、丑○○、乙○○、庚○○、酉
    ○○等人，前未曾有前科紀錄，有臺灣高等法院被告全國前
    案紀錄表各1 份在卷可憑，其等因一時失慮，致犯本罪，且
    犯後坦承犯行，深知悔悟，丁○認其經此次科刑教訓後，當
    益知警惕，應無再犯之虞，因認其所受宣告之刑，以暫不執
    行為適當，爰併予宣告緩刑2 年，用啟自新。
１０、扣案之對講機2 具、發射器2 具、振動器5 具、振動器機
      板14片、充電器31台、電池10組、汽車駕駛人筆試題庫1
      本、考生用麥克風1 具、固定用鬆緊帶11條等物，均係同
      案被告亥○○所有，供作本件犯罪所用之物，依刑法第38
      條第1項 第2 款規定，在被告乙○○之共犯責任範圍內，
      均併予宣告沒收。另在同案被告甲○○住處扣得其上載明
      被告辰○○姓名之便條紙1 張，係同案被告甲○○所有，
      供本件犯罪所用之物，在被告辰○○之共犯責任範圍內，
      均併諭知沒收。又扣案巳○○所有載明被告酉○○姓名及
      身分證字號之桌曆紙1 張，係同案被告巳○○所有，供
      本件犯罪所用之物，在被告酉○○之共犯責任範圍內，均
      依刑法第38條第1項第2款規定，併諭知宣告沒收。
(四)、公訴人認被告辰○○、辛○○、丑○○、乙○○、庚○○、
    酉○○等人，均另犯刑法第216 條、第21 4條之行使使公務
    員登載不實文書罪等語。惟觀諸起訴書犯罪事實欄及其附表
    所載，公訴人均未敘明被告辰○○等人係向何人行使該使公
    務員登載不實之文書，且丁○復查無被告辰○○等人有何刑
    法第216 條之犯行，是被告辰○○等人此部分之犯行，應屬
    無法證明，本應為被告辰○○等人無罪判決之諭知，惟公訴
    人認此部分與前開經丁○論罪科刑部分，有階段行為之裁判
    上一罪關係，爰不另為無罪之諭知，附此敘明。
據上論斷，應依刑事訴訟法第273 條之1 第1 項、第299 條第1
項前段，貪污治罪條例第11條第3 項、第1 項、第4 項、第12條
2 項，刑法第2 條第1 項前段、第28條、第216 條、第214 條、
第55條後段、第41條第1 項前段、第74條第1 款、第2 款、第38
條第1 項第2 款，罰金罰鍰提高標準條例第1 條前段、第2 條，
判決如主文。
本案經檢察官靳隆坤到庭執行職務。
中　　華　　民　　國　　94　　年　　4 　　月　　26　　日
                  刑事第二庭   法　官  曾鴻文
以上正本證明與原本無異。
如不服本判決，應於收受送達後10日內向丁○提出上訴書狀。
中　　華　　民　　國　　94　　年　　4 　　月　　26　　日
　　　　　　　　　　　　       書記官  王高山
附記論罪法條全文：
中華民國刑法第214條
(使公務員登載不實罪)
明知為不實之事項，而使公務員登載於職務上所掌之公文書，足
以生損害於公眾或他人者，處3年以下有期徒刑、拘役或500元以
下罰金。
92年2月6日公布施行之貪污治罪條例第11條
對於第2條人員，關於違背職務之行為，行求、期約或交付賄賂或
其他不正利益者，處1年以上7年以下有期徒刑，得併科新臺幣300
萬元以下罰金。
對於外國、大陸地區、香港或澳門之公務員，就跨區貿易、投資
或其他商業活動有關事項，為前項行為者，處5年以下有期徒刑或
科新臺幣100萬元以下罰金。
不具第2條人員之身分而犯前2項之罪者，亦同。
犯前3項之罪而自首者，免除其刑；在偵查或審判中自白者，減輕
或免除其刑。
在中華民國領域外犯第1項、第22項之罪者，不問犯罪地之法律有
無處罰規定，均依本條例處罰。
